臺灣澎湖地方法院民事判決　　　　　　　 100年度訴字第38號
原　　　告　　0000-000.
兼法定代理　　0000-000.
兼法定代理　　0000-000.
上三人共同　　林夙慧律師
訴訟代理人　
被　　　告　　陳○○　　　　住澎湖縣
　　　　　　　　　　　　　　身分證統一編號：
　　　　　　　　　　　　　　號現於高雄監獄執行中
上列當事人間損害賠償事件，本院於民國100年12月13日言詞辯
論終結，判決如下：
    主    文 
被告陳○○應給付原告0000-000000新臺幣參拾萬元、原告0000-
 000000之父新臺幣拾萬元、原告0000-000000之母新臺幣拾萬元
，及均自民國100年11月19日起至清償日止，按週年利率百分之
五計算之利息。
原告其餘之訴駁回。
訴訟費用由原告 0000-000000 負擔十分之三，原告0000-000000
之父、0000-000000 之母各負擔十分之二，餘由被告負擔。
本判決第一項得假執行。
    事實及理由 
甲、兩造之主張：
一、原告起訴主張：被告陳○○於民國100年2月6日16時許，在
    澎湖縣馬公市鎖港碼頭，見代號0000-000000之原告甲童（
    91 年生，下稱甲童）之父親在鎖港碼頭釣魚，甲童則在附
    近觀看。被告明知甲童未滿14歲，性觀念未臻成熟，竟基於
    加重強制性交之犯意，向甲童詐稱要帶他去看魚，甲童不疑
    有他，乃隨之前往鎖港碼頭北側消波塊後方，被告見四下無
    人，即命甲童趴下將屁股翹高，甲童因該處位置偏僻，一側
    是大海，一側是高堤，無法逃脫，不敢不從。被告旋以強暴
    之違反甲童意願之方式，將甲童褲子及內褲脫下，打了甲童
    屁股2下，並命令甲童不要出聲、不能喊叫，不要往後看，
    即將自己褲子脫掉，將其陰莖插入甲童屁股內，而為性交行
    為得逞。甲童因疼痛難耐，表示要上廁所，被告僅要甲童忍
    耐，直至射精始停止性侵害行為。甲童返家將上情告訴其父
    ，並經甲童父親報警後，案經澎湖地方法院檢察署偵查起訴
    ，被告經判決有期徒刑11年確定。原告甲童除身體及貞操受
    被告之犯罪方法侵害外，其精神上亦備感痛苦而受有非財產
    上損害；又原告甲童父母基於父母子女關係之身分法益，亦
    因被告之行為而遭受嚴重侵害，原告甲童父母自亦得依民法
    第195條第3項，請求被告賠償相當之非財產上損害，爰依侵
    權行為之法律關係，請求被告給付原告甲童新臺幣（下同）
    80萬元、原告之父母各50萬元，及均自起訴狀繕本送達翌日
    起至清償日止，按週年利率5%計算之利息。
二、被告對於犯罪事實並不否認，但以原告等拒絕和解，而原告
    等請求金額太高，其家境不好，本身有羊癲瘋，現在也無法
    賺錢，無法一下子支付原告等之請求，資為抗辯。
乙、得心證之理由：
一、查原告等主張被告陳○○於100年2月6日16時許，在澎湖縣
    馬公市○○碼頭，在明知違反原告甲童意願之情形下，以陰
    莖插入甲童屁股之方式，對原告甲童強制性交1次得逞之上
    開事實，業經本院100年度侵訴字第1號刑事判決認定在案，
    復為被告所不爭執，自堪信為真實。
二、次按因故意不法侵害他人之權利者，負損害賠償責任；不法
    侵害他人之身體、名譽及貞操，被害人雖非財產上之損害，
    亦得請求賠償相當之金額；不法侵害他人基於父母子女或配
    偶關係之身分法益而情節重大者，被害人雖非財產上之損害
    ，亦得請求賠償相當之金額，民法第184條第1項前段、第
    195條第1項、第3項分別定有明文。經查：被告陳○○對原
    告甲童強制性交之行為，已侵害原告甲童之身體及貞操權，
    足致使原告甲童受有心理上相當程度之痛苦，而原告甲童之
    父母亦因被告陳○○之上開不法性侵害行為，使其等基於對
    原告甲童之父母身分法益即監護權同遭侵害，亦情節重大，
    自均得依上開規定，請求非財產上之損害賠償。又被告陳○
    ○雖以其有羊癲瘋為抗辯，惟其於犯上開強制性交行為時，
    並非處於精神障礙或心智缺陷而無辨識能力之狀態，為上開
    刑事判決所認定之事實，於本院審理期間亦未具體舉證其識
    別能力有何欠缺之處，是被告對原告甲童所為之強制性交行
    為係故意不法侵害原告等上開權利應堪認定，從而原告等人
    依侵權行為之法律關係，請求被告連帶賠償相當之非財產上
    損害，自屬有據。
三、又非財產上損害之慰撫金數額，究竟若干為適當，應斟酌兩
    造身分、地位、經濟狀況、加害程度及其他各種情形，俾為
    審判之依據（最高法院86年度台上字第511號裁判參照）。
    查被告陳○○現無固定收入，名下亦無財產，原告
    0000-000 000之父有固定收入，名下有汽機車兩部，原告甲
    童及0000- 000000之母則無收入及財產，業據本院職權調閱
    稅務電子閘門財產所得調件明細表附卷足稽，本院審酌兩造
    上開經濟狀況，再衡以被告陳○○對原告甲童強制性交為單
    次行為，惟原告甲童受害時僅係未滿14歲之幼童，遭此侵害
    直接導致被害人身心受創，且造成被害人日後就人際間之信
    任及人格之健全發展，發生重大不良影響，對於正確價值觀
    之建立，亦有深刻妨害；又原告甲童遭逢此次事件，其父母
    需耗費額外心力輔導及照料被害人等情，認本件賠償之金額
    ，以被告應賠償原告甲童精神慰撫金30萬元，原告甲童之父
    母各10萬元為適當，原告等請求金額尚嫌過高，應酌減為上
    開金額，原告等逾此金額之請求，為無理由，應予駁回。
四、綜上所述，陳○○之犯罪行為，業已對原告甲童造成侵害，
    被告自應就此對原告甲童及其父母負賠償責任。從而原告等
    本於依侵權行為法律關係，分別請求被告應賠償原告甲童30
    萬元及原告甲童父母各10萬元，及自被告收受起訴狀繕本之
    翌日（即100年11月19日）起至清償日止，按週年利率5% 計
    算之利息，洵屬正當，應予准許，原告等逾此部分之請求，
    即有未合，要難准許，應予駁回。
五、本件所命給付未逾50萬元，依民事訴訟法第389條第1項第5
    款規定，依職權宣告假執行。
丙、據上論結，本件原告之訴，為一部有理由，一部無理由，依
    民事訴訟法第79條、第389條第1項第5款，判決如主文。

中    華    民    國   100   年     12   月      27   日

                        民事庭  法  官  吳宏榮

以上正本係照原本作成。
如對本判決上訴，須於判決送達後20日內向本院提出上訴狀（須
附繕本）。
如委任律師提起上訴者，應一併繳納上訴審裁判費。

中    華    民    國   100   年     12   月      27   日

                                書記官  林德盛